【裁判字號】    87,訴,705
【裁判日期】    890229
【裁判案由】    毒品危害防制條例
【裁判全文】
臺灣嘉義地方法院刑事判決                          八十七年度訴字第七五號
    公  訴  人  臺灣嘉義地方法院檢察署檢察官
    被      告  丁○○
    指定辯護人  本院公設辯護人己○○
    被      告  甲○○
右列被告因違反毒品危害防制條例案件，經檢察官提起公訴（八十七年度偵字第六九
八九、六九九二號）及移送併案審理（八十七年度偵字第七五九０號、八十八年度偵
字第一五一九號），本院判決如左：
    主  文
丁○○共同連續販賣第二級毒品，累犯，處有期徒刑捌年肆月。
甲○○共同連續販賣第二級毒品，處有期徒刑柒年陸月。
扣案之安非他命壹拾陸小包（原總淨重拾陸點貳柒陸捌公克、驗餘總淨重拾陸點
壹捌零伍公克）及含有安非他命殘渣之夾鏈袋捌個均沒收銷燬之，扣案之夾鏈袋壹佰
貳拾玖個、帳單捌張、天平秤壹個、黑色皮包貳個及共同販賣第二級毒品之所得新台
幣貳拾柒萬壹仟貳佰元沒收之，如全部或一部不能沒收時，追徵其價額或以其等財產
抵償之。
    事  實
一、丁○○曾於民國（下同）八十四年間因妨害自由、非法吸用化學合成麻醉藥品及
    轉讓禁藥等案件，經本院分別判處有期徒刑八月、六月及八月確定，並定應執行
    有期徒刑一年八月，於八十四年九月二十二日執行完畢，猶不知悔改，復緣甲○○積欠丁○○債務達新台幣（下同）四萬九千元，因甲○○無力支付，丁○○遂
    與甲○○共同意圖營利，並基於概括之犯意聯絡及行為分擔，由甲○○負責對外
    尋找安非他命之買主，丁○○負責記帳，甲○○每次介紹買主，丁○○即在甲○○前開欠債項下扣減一千至三千元不等，以為傭金，二人自八十七年九月初某日
    起，連續在嘉義市○○街三五五巷一號乙○○住處或該巷巷口或同市○○路一二
    七七之十號夏威夷賓館Ｂ一一室等地，以每小包二千元、三千元及五千元不等之
    價格，販賣第二級毒品安非他命予乙○○、丙○○及綽號「嘉文」、「佳真」等
    不詳姓名年籍之人施用；嗣於八十七年十月十二日晚上八時十五分許止，在嘉義
    市○○○路一三二號二樓前，丁○○遇警臨檢，於經警帶回嘉義市警察局第一分
    局北鎮派出所之途中，丁○○恐為警查獲其販賣第二級毒品安非他命之犯行，遂
    將身上持有安非他命十二小包（原淨重二十四．三四四三公克，驗餘淨重二十四
    ．二九六五公克）以手帕包裹藏置於警員張良維所駕駛之車號Ｓ６─８６９９號
    自小客車之前座下，翌（十三）日下午四時許，張良維欲開車之際，始發現座椅
    下有藏置之安非他命。又於同年十一月十日凌晨零時三十分許，為警於前開夏威
    夷賓館內查獲，並扣得丁○○、甲○○所有供販賣之安非他命十四小包（原淨重
    十一．九三二五公克、驗餘淨重十一．八八四Ｏ公克）、夾鏈袋一百二十九個、
    帳單八張、天平秤一個、黑色皮包二個及含有安非他命殘渣夾鏈袋八個。
二、案經嘉義市警察局第一分局報請臺灣嘉義地方法院檢察署檢察官偵查起訴，及檢
    察官移送併案審理。
    理  由
一、訊據被告丁○○、甲○○均矢口否認右揭犯行，被告丁○○辯稱：係甲○○在幫
    戊○販賣安非他命，其僅係經手及負責記帳，其個人並未販賣安非他云云；被告
    甲○○辯稱：伊並未販賣安非他命，伊僅曾幫丁○○去向綽號「阿成」之不詳姓
    名男子購買安非他命三、四次，來供丁○○販賣，而丁○○會因此給伊一點安非
    他命施用云云。然查：
（一）被告丁○○於警訊時供稱：「警方查扣帳單有綽號『小雪』、『佳真』、『嘉
      文』、『豬尾』之人都是向我們購買安非他命之人，其中綽號『嘉文』之人是
      向我購買的，其餘的人都是甲○○的朋友，由甲○○販售給他們」等語（見警
      卷第七頁），又於偵查中供承：「是甲○○在賣，我負責記帳」、「對外是甲○○負責，我負責內部」、「安非他命由二人分裝的」等語（見八十七年度偵
      字第六九九二號偵查卷第五頁），核與(1)被告二人供認警方查獲之帳單均係由
      被告丁○○記載，(2)警方於夏威夷賓館內查獲之安非他命已分裝成十四小包，
      並分別標示有二、三、五之記號，且均係置於被告甲○○所有之皮包─等情相
      符。
（二）被告甲○○於警訊時亦供稱：「（問：為何丁○○的安非他命會分裝成小袋置
      於你的小皮袋內？）因為我欠他萬伍仟元，所以他要我帶著安非他命問我的
      朋友有沒有人要購買。（帳單中豬尾即是我本人）」、「『嘉文』、『阿賓』
      是丁○○的朋友，『佳真』、『小雪』是我的朋友，都是他們主動至汽車賓館
      找我們購買的」、「都是他（指被告丁○○）販賣的，我介紹朋友向他購買，
      因我有向他借錢，所以如果我介紹朋友向他購買，看購買數量多少，他就會把
      欠他的錢一至三千元間扣掉等語（見警卷第十六頁背面、第十七頁），而警方
      查扣之帳單中確有一張係記載「豬尾」，且其中扣減之金額分別一千至三千元
      間，亦與被告甲○○前開供述情節相符，有帳單附於警訊卷可稽。
（三）又證人丙○○、乙○○（即起訴書所指綽號「小雪」、「阿賓」之人）均到庭
      證稱係向被告丁○○購買安非他命等語（見本院八十八年十二月七日訊問筆錄
      及同年月十三日訊問筆錄）屬實，而證人丙○○係被告甲○○之朋友，證人乙○○則係被告丁○○之友人，亦與被告甲○○前開供述相符，是被告等於警訊
      及偵查中自白應堪屬實。
（三）復為警先後查獲之白色顆粒十二小包（原淨重二十四．三四四三公克，驗餘淨
      重二十四．二九六五公克）及白色顆粒十四小包（原淨重十一．九三二五公克
      、驗餘淨重十一．八八四Ｏ公克）經送請憲兵司令部刑事鑑驗中心鑑定結果，
      均含有甲基安非他命成份，有該中心八十八年一月五日及同年十二月十六日鑑
      驗通知書二紙在卷可稽；此外，並有被告所有供販賣夾鏈袋一百二十九個、帳
      單八張、天平秤一個、黑色皮包二個及含有安非他命殘渣夾鏈袋八個。
（四）查安非他命來源取得不易，且價格昂貴，更為政府所嚴予取締之犯罪，苟被告
      丁○○、甲○○於買賣過程中無利可圖，應無甘冒被移送法辦之危險，平白從
      事販賣之理，且查扣之安非他命達十六小包（總淨重三十六點二七六八公克）
      ，數量之多，益徵被告二人確有買賣安非他命牟利之營利意圖甚明。
（五）綜右所述，被告二人之所辯均係事後卸飾之詞，不足採信，事證明確，其等之
      犯行均堪認定。
二、核被告二人所為，係犯毒品危害防制條例第四條第二項之販賣第二級毒品罪。公
    訴人僅起訴被告二人自八十七年十一月四日起之販賣安非他命犯行，惟渠等係自
    八十七年九月初即開始販賣安非他，與起訴部分有連續犯之裁判上一罪關係，本
    院自得一併加以審究。被告等彼此間對於販賣安非他命犯行之實施，有犯意聯絡
    及行為分擔，均為共同正犯。又被告等先後多次販賣第二級毒品安非他命之犯行
    ，時間緊接，犯罪構成要件相同，顯係基於概括之犯意反覆為之，應依刑法第五
    十六條之規定論以一販賣第二級毒品既遂罪，並依法加重其刑。渠等持有安非他
    命之低度行為，為其販賣安非他命之高度行為所吸收。再被告丁○○曾於八十四
    年間因妨害自由、非法吸用化學合成麻醉藥品及轉讓禁藥等案件，經本院分別判
    處有期徒刑八月、六月及八月確定，並定應執行有期徒刑一年八月，於八十四年
    九月二十二日執行完畢，此有本院被告全國前案紀錄表及臺灣嘉義地方法院檢察
    署刑案資料查註紀錄表各一份附卷可稽，其於前案執行完畢後，五年內再犯本件
    有期徒刑以上之罪，係屬累犯，應依刑法第四十七條規定加重其刑，並依法遞加
    重之。爰分別審酌被告二人均有違反麻醉藥品管理條例案件前科，素行不佳、犯
    罪之動機係貪圖販賣安非他命牟取暴利、販賣安非他命予他人施用、不僅戕害施
    用者之身心、且益滋生犯罪，及其等販賣安非他命之數量、金額，暨其等犯罪後
    之態度等一切狀，各量處如主文所示之刑。扣案之安非他命十六小包（原總淨重
    三十六點二七六八公克、驗餘總淨重三十六點一八○五公克）及含有安非他命殘
    渣之夾鏈袋八個，均係查獲之毒品，爰依毒品危害防制條例第十八條第一項前段
    之規定沒收銷燬之；又扣案之夾鏈袋一百二十九個、帳單八張、天平秤一個、黑
    色皮包二個及含有安非他命殘渣夾鏈袋八個，則係被告等所有供販賣安非他命所
    用之物，業據被告等供承在卷，及被告等因共同販賣安非他命所得共計二十七萬
    一千二百元，有被告丁○○所記之帳單附於警訊卷可憑，應依毒品危害防制條例
    第十九條第一項之規定沒收之，如全部或一部不能沒收時，追徵其價額或以其財
    產抵償之。
據上論斷，應依刑事訴訟法第二百九十九條第一項前段，毒品危害防制條例第四條第
二項、第十八條第一項前段、第十九條第一項，刑法第十一條前段、第二十八條、第
五十六條、第四十七條，判決如主文。
本案經檢察官廖家陽到庭執行職務。
中      華      民      國      八十九    年      二      月    二十九  日
                                臺灣嘉義地方法院刑事第二庭
                                    法  官  楊  力  進
右正本證明與原本無異。
如不服本判決，應於判決送達後十日內向本院提出上訴狀( 應附繕本 )。
中      華      民    國      八十九    年      二      月    二十九  日
                                    書記官  李  文  政
附錄論罪法條：
毒品危害防制條例第四條第二項：製造、運輸、販賣第二級毒品者，處無期徒刑或七
                              年以上有期徒刑，得併科新台幣七百萬元以下罰金
                              。


司法院資訊處製作；財團法人民間司法改革基金會備份。
